臺灣苗栗地方法院刑事判決
111年度易字第54號
公  訴  人  臺灣苗栗地方檢察署檢察官
被      告  葉佳修





上列被告因竊盜案件，經檢察官提起公訴（111年度偵字第248號
），被告於準備程序中就被訴事實為有罪之陳述，經告知簡式審
判程序意旨，於聽取當事人之意見後，本院裁定以簡式審判程序
審理，判決如下：
    主  文
乙○○犯竊盜罪，累犯，處拘役伍拾伍日，如易科罰金，以新臺幣
壹仟元折算壹日。
    犯罪事實及理由
一、本件犯罪事實、證據及應適用之法條，除下列補充外，其餘
    均引用檢察官起訴書之記載（如附件）。
　㈠證據部分增列：被告乙○○（下稱被告）於本院準備程序及審
    理時之自白、被害人甲○○於警詢之證述、車牌號碼000-0000
    號普通重型機車之車輛詳細資料報表。
　㈡被告前有如起訴書犯罪事實一所載論罪科刑及執行之情形，
    有臺灣高等法院被告前案紀錄表1份在卷可查，其於受有期
    徒刑執行完畢後5年內，故意再犯本案有期徒刑以上之罪，
    為累犯，應依刑法第47條第1項規定加重其刑。至司法院釋
    字第775號解釋係指個案應量處最低法定刑、又無法適用刑
    法第59條在內減輕規定之情形，法院應依此解釋意旨裁量不
    予加重最低本刑（最高法院108年度台上字第338號判決意旨
    參照），本案依被告累犯及犯罪情節，並無上開情事，自無
    從依上開解釋意旨裁量不予加重最低本刑。
二、爰審酌被告不思以正當途徑賺取所需，竟竊取他人之物，且
    前已有竊盜罪科刑紀錄（累犯部分不予重複評價），有前開
    臺灣高等法院被告前案紀錄表1份在卷可查，顯然欠缺尊重
    他人財產權之觀念，所為實有不該，考量被告所竊之財物價
    值，尚未將所竊得之物返還予被害人，亦未賠償其所受損害
    ，業為被告於本院審理時所自陳（本院卷第48頁），兼衡於
    本院審理時自述為高中肄業之智識程度，入監前從事餐飲業
    、月薪新臺幣（下同）3萬至4萬元之經濟狀況，及離婚、育
    有1名17歲未成年子女，現由被告母親照顧之生活狀況，暨
    犯罪後於偵訊時原否認犯行，於本院審理時坦承犯行之態度
    等一切情狀，量處如主文所示之刑，並依刑法第41條第1項
    前段規定，諭知易科罰金之折算標準。
三、按犯罪所得，屬於犯罪行為人者，沒收之；前2項之沒收，
    於全部或一部不能沒收或不宜執行沒收時，追徵其價額；宣
    告前二條之沒收或追徵，有過苛之虞、欠缺刑法上之重要性
    、犯罪所得價值低微，或為維持受宣告人生活條件之必要者
    ，得不宣告或酌減之，刑法第38條之1第1項前段、第3項
    、第38條之2第2項分別定有明文。經查，被告所竊得之100
    元，固係被告之犯罪所得，且尚未返還被害人，有如前述，
    惟審酌此部分犯罪所得價值低微，宣告沒收或追徵不具刑法
    上之重要性，且徒增執行上之勞費，不符比例，爰依刑法第
    38條之2第2項規定，不予宣告沒收或追徵。　　
四、依刑事訴訟法第273條之1第1項、第299條第1項前段，判決
    如主文。
五、本判決書係依刑事訴訟法第310條之2準用同法第454條第1 
    、2項製作，犯罪事實、證據及應適用之法條，並得引用檢
    察官起訴書之記載。如不服本件判決，得自判決送達之日起
    20日內，以書狀敘述理由，提起上訴。
本案經檢察官呂宜臻提起公訴，檢察官楊岳都到庭執行職務。
中　　華　　民　　國 　111  　年　　3 　　月　  22  　日
                  刑事第四庭  法  官  紀雅惠
以上正本證明與原本無異。
如不服本判決應於收受判決後20日內向本院提出上訴書狀，並應
敘述具體理由（均應附繕本）。告訴人或被害人如對本判決不服
者，應具備理由請求檢察官上訴，其上訴期間之計算係以檢察官
收受判決正本之日期為準。
中　　華　　民　　國 　111  　年　　3 　　月　  22  　日
                              書記官  陳信全
附錄本案論罪科刑法條：
中華民國刑法第320條
意圖為自己或第三人不法之所有，而竊取他人之動產者，為竊盜
罪，處5年以下有期徒刑、拘役或50萬元以下罰金。
意圖為自己或第三人不法之利益，而竊佔他人之不動產者，依前
項之規定處斷。
前二項之未遂犯罰之。
附件：
臺灣苗栗地方檢察署檢察官起訴書
                                      111年度偵字第248號
　　被　　　告　乙○○　
上列被告因竊盜案件，業經偵查終結，認應提起公訴，茲將犯罪
事實及證據並所犯法條分敘如下：
　　　　犯罪事實
一、乙○○前於民國106年間有多次竊盜案件，經法院裁定應執行
    有期徒刑2年5月確定，於108年10月31日縮短刑期假釋出監
    ，迄109年5月5日縮刑期滿假釋未經撤銷，其未執行之刑，
    以已執行論。詎其仍不知悔改，於110年7月10日5時30分許
    ，騎乘不知情之王興鑑（另為不起訴處分）所有車牌號碼00
    0-0000號普通重型機車，行經苗栗縣○○鄉○○村○○00號旁空地
    ，見甲○○所有車牌號碼0000-00號自用小客貨車無人看管，
    竟意圖為自己不法之所有，徒手開啟駕駛座旁車門，竊取車
    上零錢新臺幣（下同）100元得手後，旋即騎乘機車離去。
二、案經本署檢察官簽分偵辦。
　　　　　　證據並所犯法條
一、訊據被告乙○○矢口否認有何竊盜犯行，辯稱：伊於7月9日在
    居所跟王興鑑借車，只借了1、2個小時，當天就把車還給王
    興鑑，王興鑑當天留在伊居所，隔天才騎車離開等語。經查
    ：證人王興鑑於偵查中證稱：因為乙○○沒有交通工具，伊7
    月9日去找乙○○時，乙○○跟伊借車，隔天傍晚才把車騎回伊
    家中歸還，從監視器畫面看就知道行竊之人是乙○○等語，則
    被告確實曾於7月9日晚間，在南庄鄉居所前向證人王興鑑借
    用車牌號碼000-0000號普通重型機車一節，核與被告之供述
    相符，堪信為真實。又稽之上開機車7月9、10日之車牌辨識
    資料及行竊現場監視器影像截圖，足證上開機車於7月9日18
    時43分許，出現在南庄鄉南富村南員道與南埔派出所前路口
    後即無其他辨識資料，而在7月10日5時12分許，始在南庄鄉
    台3線、苗20線路口出現，由身著藍色上衣、迷彩褲、頭戴
    黑色安全帽之人騎往行竊，復於同日5時40分許，出現在苗2
    0線往南員道處，則行竊之人係於7月10日清晨，自被告南庄
    鄉居所騎乘上開機車前往案發地點竊取被害人小貨車內零錢
    一節，應屬無疑。另被告於偵查中先辯稱7月9日已將機車歸
    還證人王興鑑，而經檢察官提示上開機車7月9日車牌辨識並
    未離開其南庄鄉居所後，改稱證人王興鑑當日留宿其居所，
    隔日清晨才離開，然證人王興鑑於7月9日22時39分許，已返
    回三灣住處，於7月10日5時前後均未前往南庄鄉等情，有證
    人王興鑑通聯紀錄、行動上網歷程資料各1份附卷可佐，足
    見證人王興鑑確非騎乘上開機車行竊之人，被告辯解之詞前
    後矛盾並與真實情況不符，顯係事後卸責之詞，委不足採，
    被告上開犯嫌應堪認定。
二、核被告所為，係犯刑法320條第1項之竊盜罪嫌。被告於前案
    受有期徒刑之執行完畢後，5年以內故意再犯本案有期徒刑
    以上之罪，為累犯，依被告本案所犯情節，因累犯加重其最
    低本刑，尚無司法院釋字第775號解釋所謂加重最低本刑致
    生行為人所受之刑罰超過其所應負擔罪責之情形，請依刑法
    第47條第1項規定加重其刑。
三、依刑事訴訟法第251條第1項提起公訴。
　此　致
臺灣苗栗地方法院
中　　華　　民　　國　 111　　年　　1 　　月　　7 　　日
　　　　　　　　　　　　　　　檢　察　官  呂宜臻 
本件證明與原本無異　
中　　華　　民　　國　 111　　年　　1   　月    24    日
                              書  記  官  鄒霈靈 
附錄本案所犯法條　　
中華民國刑法第320條
意圖為自己或第三人不法之所有，而竊取他人之動產者，為竊盜
罪，處 5 年以下有期徒刑、拘役或 50 萬元以下罰金。
意圖為自己或第三人不法之利益，而竊佔他人之不動產者，依前
項之規定處斷。
前二項之未遂犯罰之。